# 对被收购方提供担保计提信用损失合并报表层面的处理

提问人：sybspxcpa 时间：2023-07-16 13:06:36
2022 年 9 月，A公司为B公司提供一年期担保。资产负债表日（2022.12.31），A公司基于B公司的实际经营状况确认了相应的担保信用损失及预计负债。 2023 年 6 月，A公司零对价收购B公司，B成为A的全资子公司。（上述担保及收购不构成一揽子交易）
请教陈版，A公司计提的担保信用损失及预计负债在合并报表层面如何处理？(区分同控和非同控的情形）

回答人：chenyiwei
假设上述担保及收购不构成一揽子交易，且截至购买日时点A报表中针对B确认的预计负债是合理的，确实代表了与该担保事项相关的预期信用损失，则在购买日，应将该项预计负债余额也作为合并成本的一部分（因为“2023年 6 月，A公司零对价收购B公司，B成为A的全资子公司”，所以合并成本等于该日预计负债账面价值）。
据此，在购买日合并报表中将原先确认的预计负债予以转销，预计负债金额与B公司可辨认净资产公允价值（其中，对于该项被担保负债，由于担保因素存在，故其公允价值等于名义金额）
相比较，据此确认商誉。

提问人：sybspxcpa 时间：2023-07-24 17:43:25
金融工具准则规定，当金融资产公允价值低于零时，应当确认为一项金融负债。该案例中当B公司净资产公允价值为负值时，如何确认商誉？

回答人：chenyiwei
商誉是合并成本与被收购方可辨认净资产公允价值之间的差额，与该可辨认净资产公允价值本身是正数还是负数无关。